# 请教陈老师及各位老师：合并报表问题

提问人：zhouyanqun1985 时间：2013-12-09 16:38:16
个人觉得这个问题，应当有两个方面需要明确，才能确定 1 、B公司持有所股权，是否享有对应的收益，还是只是作为一个代持，名义上股东 2 、c公司派驻董、监、高人员，以集团的身份进入，还是C公司的身份进入。

回答人：chenyiwei
基本赞同此观点。还要考虑集团采用“持股与管理权相分离”安排的目的，以及上市公司的业务与B、C公司的业务中哪一方的关联度更大等因素。

提问人：andry-c 时间：2013-12-10 09:19:31
上市公司的业务与C公司的业务关联程度更高。采用持股权与管理权相分离这种模式，主要是因为当时在收购时C公司的某些财务指标较差，而B公司的各方面情况较好，因此以B公司为主体进行收购，后续这一部分股权会根据集团的要求转移至C公司。

回答人：chenyiwei
此时C公司是否可能形成事实上的托管关系？如果是，则请参考本版面上对托管、承包经营的相关合并报表问题的讨论。